【裁判字號】    94,交上易,16
【裁判日期】    950126
【裁判案由】    公共危險
【裁判全文】
臺灣高等法院花蓮分院刑事判決        94年度交上易字第16號
上  訴  人  臺灣花蓮地方法院檢察署檢察官
被      告  甲○○
上列上訴人因被告公共危險案件，不服臺灣花蓮地方法院94年度
交易字第44號中華民國94年8月12日第一審判決（起訴案號：臺
灣花蓮地方法院檢察署94年度偵字第1133號），提起上訴，本院
判決如下：
    主  文
原判決撤銷。
甲○○服用酒類，不能安全駕駛動力交通工具而駕駛，處有期徒
刑參月，如易科罰金，以參佰元折算壹日；又因過失傷害人致重
傷，處有期徒刑陸月，如易科罰金，以參佰元折算壹日。應執行
有期徒刑捌月，如易科罰金，以參佰元折算壹日。
    事  實
一、甲○○未領有駕駛執照，其於民國（下同）94年4月2日（起
    訴書誤載為93年4月2日）晚上6時許，與友人飲酒後，明知
    酒後不得駕駛動力交通工具，仍於同日晚上10時許，不能為
    安全駕駛之際，駕駛車牌號碼Ｕ７─１８１５自用小貨車，
    沿花蓮縣花蓮市國福里美崙溪東側防汛道路由南往北方向行
    駛。同日晚上10時10分許，甲○○行經該路Ｓ彎道路段時，
    原應注意汽車行駛在未劃車道線時，時速不得超過40公里，
    且應靠右行駛；行經彎道時，應減速慢行，並作隨時停車之
    準備；而依當時雖天候陰、路面濕潤，但夜間有照明，路面
    舖設柏油及無缺陷，道路無障礙且視距良好，並無不能注意
    之情事，卻因酒後影響其反應及注意能力，又疏未注意車前
    狀況，貿然以時速50公里超速且靠道路左側行駛。適有張敦
    志亦以時速60公里以上，超速駕駛車牌號碼Ｑ４─８０１１
    自用小客車搭載黃萓蓁及乙○○行經該處，發現後閃避不及
    ，而發生擦撞，致張敦志腰部挫傷（未據告訴）；黃萓蓁左
    上眼瞼及右前額撕裂傷；乙○○第二頸椎創傷性骨折，經治
    療後呈現頸椎活動機能障礙，活動範圍僅約20度，難以復原
    ，已達重大難治之程度。警方前往處理時，甲○○於警方未
    發覺係何人肇事前，向警方表明其為肇事之人並接受裁判。
    甲○○經醫院抽血檢驗結果，血液酒精濃度含量為259ＭＧ
    ＼ＤＬ（換算呼氣酒精濃度含量為每公升1.29毫克）。
二、案經被害人黃萓蓁、乙○○告訴暨花蓮縣警察局花蓮分局報
    請臺灣花蓮地方法院檢察署檢察官偵查起訴。
    理  由
一、上開事實業據被告坦承不諱，核與告訴人黃萓蓁、乙○○指
    訴及證人張敦志於偵查中證述之情節，均相符合，且有道路
    交通事故現場圖、道路交通事故調查報告表、酒精測定紀錄
    表、不能安全駕駛簡易測試紀錄表、花蓮縣警察局舉發違反
    道路交通管理事件通知單、診斷證明書及現場照片數幀在卷
    可佐，足認被告之自白與事實相符，堪以採信。
二、按汽車駕駛人飲用酒類後，其吐氣所含酒精濃度超過每公升
    0.25毫克者，不得駕車；汽車在行駛在未劃車道線時，時速
    不得超過40公里，且應靠右行駛，道路交通安全規則第114
    條第2款、第93條第1項第1款但書、第95條第1項分別定有明
    文。查依前開道路交通事故調查報告表所載，案發當時雖天
    候陰、路面濕潤，但夜間有照明，路面舖設柏油、路面無缺
    陷，道路無障礙且視距良好，並無不能注意之情事，被告應
    注意卻竟疏未注意而肇致上開事故，其有過失甚明。再告訴
    人二人受有上開傷害之結果確係肇因於該車禍，故被告之過
    失行為與告訴人二人受傷之結果間，顯有相當因果關係。本
    件事證業已明確，被告犯行堪以認定。
三、核被告所為，係犯刑法第185條之3之服用酒類不能安全駕駛
    動力交通工具而駕駛罪及同法第284條第1項後段之過失傷害
    人致重傷罪。又被告一過失行為致告訴人二人受傷，而觸犯
    二個罪名，係想像競合犯，應依刑法第55條之規定，從一重
    之過失傷害人致重傷罪處斷。復被告所犯上開二罪，犯意各
    別，應予分論併罰。被告未領有駕駛執照而酒後駕車，肇致
    上開事故，應依道路交通管理處罰條例第86條第1項之規定
    ，加重其刑。被告駕車肇事後，於未被警方發覺係何人犯罪
    前，即向警方表明其為肇事之人，此有花蓮縣警察局花蓮分
    局函暨報案紀錄表在卷可參，其自首並接受裁判，應依刑法
    第62條前段之規定，就過失傷害人致重傷部分減輕其刑。查
    被害人乙○○第二頸椎創傷性骨折，經治療後呈現頸椎活動
    機能障礙，活動範圍僅約20度，難以復原等情，有財團法人
    天主教靈醫會羅東聖母醫院94年11月8日天羅聖民字第793號
    函在卷可憑，足見乙○○第二頸椎創傷性骨折，已達難治之
    程度。又頸椎屬於人體之重要部位，而今乙○○頸椎之活動
    範圍僅約20度，與常人差異甚大，此機能障礙對其身體及健
    康之影響，自屬重大。原審未論被告過失傷害人致重傷罪，
    尚有未合。又被告無駕駛執照酒醉駕車肇事，致被害人乙○
    ○重傷，其行為顯不足取，量刑不宜從輕，檢察官上訴指摘
    原判決量刑過輕，為有理由，應予撤銷改判。爰審酌被告犯
    罪所生危害程度非小，雖已與被害人乙○○達成和解，然僅
    賠償被害人乙○○新台幣5萬多元，即未再給付，難以彌補
    乙○○之創傷，及犯罪後坦承犯行，態度良好等一切情狀，
    量處如主文所示之刑，及諭知易科罰金之折算標準，並定其
    應執行之刑。
據上論斷，應依刑事訴訟法第369條第1項前段、第364條、第299
第1項前段，刑法第185條之3、第284條第1項後段、第55條、第
62條前段、第41條第1項前段、第2項、第51條第5款，道路交通
管理處罰條例第86條第1項，罰金罰鍰提高標準條例第1條前段、
第2條，判決如主文。
本案經檢察官翟光軍到庭執行職務。
中    華    民    國    95    年    1     月    26    日
                  刑事庭審判長法  官     吳 鴻 章
                              法  官     蔡 勝 雄
                              法  官     林 慶 煙
以上正本證明與原本無異。
本件不得上訴。
                              書記官     林 明 智
中    華    民    國    95    年    1     月    26    日
附錄    本判決論罪科刑法條：
中華民國刑法第185條之3：
服用毒品、麻醉藥品、酒類或其他相類之物，不能安全駕駛動力
交通工具而駕駛者，處1年以下有期徒刑、拘役或3萬元以下罰金
。
中華民國刑法第284條：
(過失傷害罪)
因過失傷害人者，處 6 月以下有期徒刑、拘役或 500 元以下罰
金，致重傷者，處1年以下有期徒刑、拘役或500元以下罰金。
從事業務之人，因業務上之過失傷害人者，處 1 年以下有期徒刑
、拘役或1千元以下罰金，致重傷者，處3年以下有期徒刑、拘役
或2千元以下罰金。


司法院資訊處製作；財團法人民間司法改革基金會備份。
